臺灣高雄地方法院刑事判決　　　　　　　94年度訴字第1521號
公　訴　人　臺灣高雄地方法院檢察署檢察官
被　　　告　甲○○
　　　　　　　　　　（現羈押於臺灣高雄看守所）
上列被告因違反毒品危害防制條例案件，經檢察官提起公訴（94
年度毒偵字第1558號），及移送併案審理（94年毒偵字第5282號
），被告於本院準備程序進行中，就被訴事實為有罪之陳述，經
本院告知簡式審判程序意旨，並聽取公訴人及被告之意見後，合
議庭裁定由受命法官獨任進行簡式審判程序審理，本院判決如下
：
    主  文
甲○○連續施用第一級毒品，處有期徒刑捌月，扣案如附表二(一)
(二)、附表三所示之物均沒收銷燬；又連續施用第二級毒品，處有
期徒刑肆月，扣案如附表二(三)所示之物沒收銷燬；應執行有期徒
刑拾月，扣案如附表二(一)(二)(三)、附表三所示之物均沒收銷燬。
    事  實
一、甲○○前於民國（下同）89年間因施用毒品案件，經本院以
    89年度毒聲字第2192號裁定送觀察勒戒後，認無繼續施用傾
    向，於89年5 月5 日執行完畢釋放。詎甲○○仍不知悔改，
    明知海洛因、甲基安非他命分別係業經公告，列為毒品危害
    防制條例第二條第二項第1 、2 款之第一、二級毒品，均不
    得非法持有、施用，其仍於前揭觀察勒戒執行完畢釋放後5
    年內，即自94年1 月20日22時25分許（即第1 次為警採尿之
    時）回溯24小時內之某時起，至94年6 月16日12時許止，分
    別基於施用第一級毒品海洛因及第二級毒品甲基安非他命之
    概括犯意，於高雄市各處不知名公共公園內之公共廁所內，
    分別以平均一天施用1 、2 次之頻率，以針筒注射方式連續
    施用海洛因多次，另以平均1 個月施用1 次之頻率，將毒品
    置入玻璃球內燒烤之方式連續施用甲基安非他命多次，嗣先
    後於下列時地為警查獲：
  (一)於94年1 月20日16時40分許，因警察接獲線報持本院核發之
    搜索票，前往另案被告王玉蘭位於高雄縣橋頭鄉○○村○○
    ○路25號之2 居所搜索時（甲○○當時寄居於該處），當場
    查獲王玉蘭持有如附表1 所示毒品、器具等物（與甲○○無
    關，詳下述），及王美蘭、甲○○共同持有如附表2 所示施
    用毒品器具等物（毒品反應情形或重量均如附表所示），於
    同日22時25分許經其同意採集尿液送驗後，乃呈現第一級毒
    品海洛因及第二級毒品甲基安非他命陽性反應，而發現上情
    。
  (二)於94年6 月17日14時許，甲○○於高雄市三民區市○○路30
    8 號前，因形跡可疑，經警心生合理懷疑而上前臨檢，當場
    查得被告持有附表編號3 之第一級毒品海洛因1 包（毒品反
    應情形及重量均如附表所示），經警逮捕攜回警局調查，被
    告除自承最後1 次施用第一級毒品海洛因及第二級毒品甲基
    安非他命犯行係在94年6 月16日中午12時許外，嗣於94年6
    月17日16時25分經警採集其尿液送驗後，亦呈現第一級毒品
    海洛因及第二級毒品甲基安非他命陽性反應，而發現上情。
二、案經高雄市政府警察局新興分局移送台灣高雄地方法院檢察
    署檢察官起訴及移送併案審理。
    理  由
一、本件被告所犯為死刑、無期徒刑或最輕本刑為三年以上有期
    徒刑以外之罪，其於準備程序中就被訴事實為有罪之陳述，
    經法官告知簡式審判程序之旨，並聽取公訴人之意見後，依
    刑事訴訟法第273 條之1 第1 項規定，合議庭裁定由受命法
    官獨任進行簡式審判程序，合先敘明。
二、右揭犯罪事實，業據被告於本院審理中坦承不諱，且查：
  (一)被告2 次到案後，同意為警採集之尿液（編號分別為A970、
    、A506），經分別送請高雄市立凱旋醫院以氣相層析質譜儀
    法檢驗後，均係呈第一級毒品海洛因代謝後嗎啡及第二級毒
    品甲基安非他命之陽性反應，有該院94年2 月17日檢體編號
    A067號（1558號偵查卷頁16）、94年6 月28日檢體編號A506
    號（5282號偵查卷頁14）濫用藥物尿液檢驗報告2 紙在卷可
    稽。
  (二)而「施用海洛因、甲基安非他命後，其於尿液中排出之最長
    時限，受施用劑量、施用方式、個人體質及其代謝情況等因
    素影響，因個案而易，施用海洛因一般可檢出之最長時間為
    海洛因服用後2 至4 天；施用甲基安非他命一般可檢出之最
    長時間為甲基安非他命服用後1 至5 天」等情，有行政院衛
    生署管制藥品管理局91年8 月2 日管檢字第108443號函可查
    ，故自前揭尿液檢驗報告，可知被告確曾分別於採尿前之代
    謝時間內，施用毒品海洛因及甲基安非他命。
  (三)此外，第1 次自被告寄居之朋友王美蘭處所查獲如附表2 之
    物，經送驗後確均呈毒品陽性反應，有高雄醫學大學附設中
    和紀念醫院檢驗報告7 紙在卷可稽（均詳如附表所載），被
    告於本院審理中亦坦承：附表2 之物雖係王美蘭所有，而非
    其所有，然均係其等共同持以施用毒品所用之物（審理卷頁
    117）； 第2 次自被告處查獲如附表3 之第一級毒品海洛因
    1 包（毒品反應及重量均如附表所載），經本院送請鑑定後
    ，確呈毒品陽性反應，有法務部調查局調科壹字第
    220021071 號鑑定通知書1 紙可稽（審理卷頁109）， 而該
    包海洛因係被告所有，且供被告施用毒品所用，亦經被告於
    警卷陳明在卷。是被告之自白乃與事實相符，堪信為真實。
  (四)另被告前因施用毒品案件，經本院裁定送觀察、勒戒後，認
    無繼續施用毒品之傾向，而於89年5 月5 日執行完畢釋放，
    ，並由臺灣高雄地方法院檢察署檢察官為不起訴處分確定，
    亦有臺灣高等法院被告前案紀錄表、被告刑案資料查註紀錄
    表各1 份在卷可稽，其於5 年內再分別施用第一級毒品海洛
    因、第二級毒品甲基安非他命，依93年1 月9 日修正施行之
    毒品危害防制條例規定，應予以論罪科刑。又被告於觀察勒
    戒執行完畢釋放後5 年內之94年1 月20日22時25分許回溯24
    小時內之某時起即開始連續施用毒品，依新法本應經追訴審
    判，另其自94年5 月5 日起至94年6 月16日中午12時許連續
    施用毒品之犯行，雖係在其前次執行觀察勒戒完畢釋放5 年
    後所為，然因此部分與上開部分為連續犯之裁判上1 罪關係
    （詳下述），於法律上既已概括地以1 罪論而併予審判，自
    無法予以切割另為不受理諭知，併此敘明。
三、論罪科刑：
  (一)按海洛因及甲基安非他命分別係屬毒品危害防制條例第2 條
    第2 項第1 、2 款所稱之第一級毒品、第二級毒品，是被告
    於前開時地，分別施用海洛因、甲基安非他命之行為，係分
    別犯該條例第10條第1 項、第2 項之施用第一級毒品罪、施
    用第二級毒品罪。公訴人雖未就被告自94年1 月20日22時25
    分許起回溯24小時內之某時（即第1 次施用毒品）以後至94
    年6 月16日12時許止，此段期間分別連續施用第一級毒品、
    第二級毒品犯行起訴，然此部分犯行既與起訴部分分別均有
    連續犯之裁判上1 罪關係，且均經檢察官移送併辦，本院自
    得予以加以審判。又被告分別持有第一、二級毒品海洛因、
    甲基安非他命，嗣分別進而施用之，持有之低度行為應為施
    用之高度行為所吸收，不另論罪。被告分別多次施用第一級
    毒品海洛因、第二級毒品甲基安非他命，時間緊接，所犯構
    成要件相同，均屬連續犯，而分別應依刑法第56條以連續犯
    論處1 罪，並分別加重其刑。其所犯上開二罪名，犯意各別
    ，罪名有異，應分論併罰。
  (二)爰審酌被告前已有施用毒品之不良素行，歷經觀察勒戒猶施
    用之，顯見其戒毒意志不堅，本不宜寬貸，惟念其施用毒品
    乃自戕一己之身體健康，對社會造成之危害尚非直接鉅大，
    且犯後終知能坦承犯行，態度良好等一切情狀，分別量處如
    主文所示之刑，並定其應執行之刑，以期自新。至於查獲扣
    案如附表1 所示之物，經送驗後雖均有毒品反應，而為違禁
    物，然其係另案被告王美蘭所有，業據王美蘭於另案94年度
    偵字第2807號警詢、偵查中陳述明確，並經本院依職權調閱
    屬實，該扣案物既無法證明與被告本件施用毒品犯行有關，
    本院自毋庸宣告沒收銷燬。附表2 (一)(二)(三)所示之物，雖亦係
    另案被告王美蘭所有，然被告自承均有用以施用毒品，且經
    送驗後均殘餘有毒品海洛因或甲基安非他命，客觀上已與毒
    品無法析離，應等同於毒品視之，均應併同依毒品危害防制
    條例第18條第1 項前段規定，不論屬於犯人與否，宣告沒收
    銷燬之；附表3 所示之毒品海洛因1 包，經送驗後亦呈毒品
    陽性反應，其包裝袋殘留有微量海洛因粉末，客觀上無法析
    離，亦應視同毒品，且其係被告所有供施用毒品所用，均如
    前述，均亦應併依上開規定宣告沒收銷燬；至鑑驗耗費之毒
    品海洛因及甲基安非他命既已滅失，即毋庸再予宣告沒收銷
    燬。附表2 (四)筆記本1 本，核與被告施用毒品犯行無關，亦
    毋庸宣告沒收。
據上論斷，應依刑事訴訟法第273 條之1 第1 項、第299 條第1
項前段，毒品危害防制條例第10條第1 項、第2 項、第18條第1
項前段，刑法第11條、第56條、第51條第5 款、第9 款、第10款
，判決如主文。
本案經檢察官乙○○到庭執行職務。
中     華     民     國    94   年    10    月   14   日
                    刑事第七庭  法 官 蔡川富
右正本證明與原本無異。
如不服本判決，應於判決送達後10日內，向本院提出上訴狀。
中     華     民     國    94   年    10   月    14   日
                                書記官 邱秋珍
附表一（另案被告王美蘭所有）
(一)第一級毒品海洛因4 包（驗後淨重合計15.51 公克，空包裝袋
  合計6.49公克，警卷頁9、審理卷頁17）。
(二)疑似第一級毒品海洛因毒品粉末2 包（經送驗後無毒品反應，
  合計淨重63.73 公克，空包裝袋合計2.31公克，警卷頁9 、審
  理卷頁17）。
(三)第二級毒品甲基安非他命2 包（含包裝袋合計驗前毛重20.3公
  克，合計驗後毛重20.1公克，警卷頁9 、審理卷頁20、21
  ）
(四)殘餘第一級毒品海洛因之電子磅秤1 個（警卷頁9 、審理卷頁
  22）。
(五)殘餘第一級毒品海洛因及第二級毒品甲基安非他命之夾鏈袋3
  盒、1小包（警卷頁9、審理卷頁23）
(六)殘餘第一級毒品海洛因之粉末膠袋24只（警卷頁9 、審理卷頁
  24）
附表二（另案被告王美蘭、本案被告共同持有）
(一)殘餘第一級毒品海洛因之針筒5 支（警卷頁10、審理卷頁25至
  30）。
(二)殘餘第一級毒品海洛因粉末之膠袋7 個（警卷頁10、審理卷頁
  32 ）。
(三)殘餘第二級毒品甲基安非他命之奶瓶吸食器1 組（警卷頁10、
  審理卷頁31）。
(四)記事簿1本（警卷頁10）。
附表三
第一級毒品海洛因1 包（驗後淨重0.05公克，空包裝重0.22公克
）
附錄本案論罪科刑法條全文
毒品危害防制條例第10條
施用第1級毒品者，處6月以上5年以下有期徒刑。
施用第2級毒品者，處3年以下有期徒刑。
